【裁判字號】    95,台抗,592
【裁判日期】    950927
【裁判案由】    給付票款強制異議執行聲明
【裁判全文】
最高法院民事裁定              九十五年度台抗字第五九二號
再  抗告  人  崇億水產股份有限公司
兼法定代理人  乙○○○
再  抗告  人  甲 ○ ○
共 同代理 人  方 文 賢律師
上列再抗告人因與馬來西亞商上鼎資產管理股份有限公司台灣
分公司間請求給付票款強制執行聲明異議事件，對於中華民國
九十五年六月二十二日台灣高等法院台南分院裁定（九十五年
度抗字第一○九號），提起再抗告，本院裁定如下：
    主  文
再抗告駁回。
再抗告程序費用由再抗告人負擔。
    理  由
本件再抗告人主張：伊與相對人間台灣嘉義地方法院（下稱嘉義
地院）九十四年度執字第二五八八號請求給付票款強制執行事件
，相對人係以其對伊有票款債權，持嘉義地院九十一年度執吉字
第七九九五號債權憑證，聲請嘉義地院查封拍賣再抗告人崇億水
產股份有限公司（下稱崇億公司）所有門牌號碼嘉義縣布袋鎮○
○路六號房屋，並以其對系爭房屋有抵押權，崇億公司於抵押權
設定後將系爭房屋出租予再抗告人甲○○，影響其抵押權為由，
聲請嘉義地院除去該租賃權。惟相對人據以執行之債權憑證並非
准許拍賣抵押物之裁定，自不得聲請除去上開租賃權，嘉義地院
遽予除去，尚有未合等情，向嘉義地院聲明異議，嘉義地院以裁
定駁回其聲明異議。再抗告人不服，對之提起抗告。原法院認嘉
義地院所為裁定並無不當，以裁定駁回其抗告。再抗告人復不服
，對之提起再抗告。
按不動產所有人設定抵押權後，於同一不動產上得設定地上權及
其他權利，但其抵押權不因此而受影響，民法第八百六十六條定
有明文。故執行法院認抵押人於抵押權設定後與第三人訂立之租
約影響抵押權者，得依聲請或依職權除去該租賃權，依無租賃狀
態進行強制執行。次查依法對於執行標的物有擔保物權或優先受
償權之債權人，不問其債權已否屆清償期，應提出其權利證明文
件，聲明參與分配；其不聲明參與分配者，執行法院僅就所知債
權及其金額列入分配，執行法院不知其債權金額者，該債權對於
執行標的物之優先受償權，因拍賣而消滅，其已列入分配而未受
清償部分，亦同。強制執行法第三十四條第二、三、四項定有明
文。申言之，依法對於執行標的物有擔保物權之債權人，於該標
的物強制執行程序中，不問其已否取得准許拍賣抵押物之裁定及
是否聲明參與分配，均視為其已實行抵押權。相對人係系爭房屋
之抵押權人，有其提出之他項權利證明書、他項權利移轉契約書
、抵押權設定契約書可稽（置於嘉義地院執行卷證物袋）。其於
系爭房屋強制執行程序中，應視為已實行抵押權，已見前述。而
崇億公司係於抵押權設定後始將系爭房屋出租予甲○○，該租賃
權既對抵押權有影響，嘉義地院因依相對人之聲請除去該租賃權
，並以裁定駁回再抗告人之聲明異議，原法院予以維持，以裁定
駁回再抗告人之抗告，經核於法洵無違背。再抗告意旨，聲明廢
棄原裁定，非有理由。
據上論結，本件再抗告為無理由。依強制執行法第三十條之一，
民事訴訟法第四百九十五條之一第二項、第四百八十一條、第四
百四十九條第一項、第九十五條、第七十八條，裁定如主文。
中    華    民    國  九十五  年    九    月  二十七  日
                      最高法院民事第一庭
                          審判長法官  林  奇  福
                                法官  陳  國  禎
                                法官  陳  重  瑜
                                法官  劉  福  聲
                                法官  葉  勝  利
      本件正本證明與原本無異
                                      書  記  官
中    華    民    國  九十五  年    十    月   十二   日
                                                    Ｍ


司法院資訊處製作；財團法人民間司法改革基金會備份。
